臺灣高等法院臺中分院刑事判決　　　　95年度上易字第1410號
上　訴　人　臺灣彰化地方法院檢察署檢察官
被　　　告　乙○○
上列上訴人因被告竊盜案件，不服臺灣彰化地方法院95年度易字
第888號中華民國95年8月31日第一審判決（起訴案號：臺灣彰化
地方法院檢察署95年度偵字第6484、6497號），提起上訴，及檢
察官移送本院併辦（臺灣彰化地方法院檢察署95年度偵字第8436
號），本院判決如下：
    主  文
原判決關於竊盜部分（即竊取王川加財物部分）撤銷。
乙○○連續竊盜，累犯，處有期徒刑柒月。
    事  實
一、乙○○前因竊盜案件，於民國94年8月22日經臺灣臺中地方
    法院以94年度訴字第1088號判處有期徒刑一年確定，於95年
    6月1日縮短刑期執行完畢出監。詎猶不知悔改，竟基於意圖
    為自己不法所有之概括犯意，於95年6月20日下午12時30 分
    ，侵入彰化縣線西鄉○○村○○路158-9號黃瑞鵬之倉庫內
    ，徒手竊取黃瑞鵬所有之鋼製變速齒輪2包約30顆、鋼製鼓
    式煞車1組，得手後持往彰化縣線西鄉之宥誠資源回收場，
    以950元之價格，變賣予不知情之負責人柯宏明，所得款項
    花用殆盡，嗣警循線查獲。復於95年6月25日上午10時許，
    在彰化縣和美鎮○○路128號旁王川加所有之貨櫃屋外，以
    徒手搬運方式竊取王川加所有鐵製農具4塊（共計重約70 公
    斤），得手後以其所騎乘腳踏車，分二次將上開鐵具搬運至
    彰化縣和美鎮○○路○段2巷161號之1，許東洋經營之東富資
    源回收場，以新台幣（下同）600元之價格變賣予不知情之
    許東洋（經檢察官另為不起訴處分），所得款項花費殆盡，
    嗣經王川加報警循線查獲。
二、案經王川加訴由彰化縣警察局和美分局報請臺灣彰化地方法
    院檢察署檢察官偵查起訴，彰化縣警察局鹿港分局報請臺灣
    彰化地方法院檢察署移送本院併案審理。
    理  由
一、被告乙○○未於本院審理中到庭，經查上開事實，業據被告
    乙○○分別於警訊、偵查或原審審理中坦承不諱，核與被害
    人王川加、黃瑞鵬於警詢指訴之情節相符（見和警分偵字第
    0950002777號卷第10至11頁、鹿警分偵字第0950003918號卷
    第5至7頁），並據證人許東洋、柯宏明於警詢中分別證述甚
    詳（見和警分偵字第0950002777號卷第6至8頁、鹿警分偵字
    第0950003918號卷第8至10頁）。復有照片16張附卷，可資
    佐證。足認被告乙○○之自白與事實相符，
    本件事證明確，被告犯行，洵堪認定。
二、按刑法於民國94年2月2日修正公布，於95年7月1日起施行，
    依修正後刑法第2條第1項規定：行為後法律有變更者，適用
    行為時之法律，但行為後之法律有利於行為人者，適用最有
    利於行為人之法律。而修正後之刑法刪除關於連續犯之規定
    ，被告行為後法律有變更，應適用修正前刑法之規定處斷。
    核被告所為，係犯刑法第320條第1項之竊盜罪。被告多次犯
    行，時間緊接，犯罪手法及構成要件均相同，顯係基於概括
    犯意反覆為之，應依連續犯之規定論以一罪，並加重其刑。
    公訴意旨雖未敘及被告竊取黃瑞鵬財物之行為，惟該部分與
    已起訴之竊取王川加財物部分，有連續犯裁判上一罪之關係
    ，為起訴效力所及，並經檢察官移送本院併辦，本院自應併
    予審理。查被告於94年8月22日經臺灣臺中地方法院以94年
    度訴字第1088號判處有期徒刑一年確定，於95年6月1日縮短
    刑期執行完畢出監，有臺灣高等法院被告前案紀錄表、在卷
    可稽，其於有期徒刑執行完畢後，五年內再犯本件最重本刑
    為有期徒刑以上之罪，為累犯，應依修正前刑法第47條之規
    定，加重其刑。原審以被告罪證明確，予以論罪科刑，固非
    無見。惟查原判決未及審酌被告竊取黃瑞鵬財物之犯行，檢
    察官之上訴為有理由，應由本院將原判決關於竊取王川加財
    物部分撤銷改判。爰審酌被告曾有有竊盜前科，猶不知悔改
    ，為圖小利，仍再竊取他人財物，惟念其所竊得之財物價值
    非鉅，犯後復坦承犯行，態度尚佳等一切情狀，量處如主文
    第二項所示之刑。
三、至於檢察官以被告有多次竊盜前科犯行，顯有犯罪之習慣，
    請求宣告刑前強制工作一節。惟按18歲以上之竊盜犯、贓物
    犯，有左列情形之一者，得於刑之執行前，令入勞動場所強
    制工作：一、有犯罪之習慣者。二、以犯竊盜罪或贓物罪為
    常業者，竊盜犯贓物犯保安處分條例第3條第1項定有明文。
    惟保安處分中之強制工作，旨在對嚴重職業性犯罪及欠缺正
    確工作觀念或無正常工作因而犯罪者，強制其從事勞動，學
    習一技之長及正確之謀生觀念，使其日後重返社會，能適應
    社會生活。查本件被告犯罪情節尚屬輕微，其犯罪次數及所
    得財物非鉅，且其犯後態度尚稱良好，顯具悔意，且其供承
    目前擔任臨時工（見原審卷第15頁），本院綜核被告犯罪之
    情狀，認為尚無併予宣告令入勞動場所強制工作之必要，附
    此敘明。至於被告竊取王清龍財物及毀損部分則業已判決確
    定，本院不予審酌。
四、被告經合法傳喚，無正當理由不到庭，爰不待其陳述，逕行
    判決。
據上論結，應依刑事訴訟法第371條、第369條第1項前段、第364
條、第299條第1項前段，修正後刑法第2條第1項前段，刑法第32
0條第1項、修正前刑法第56條、第47條，罰金罰鍰提高標準條例
第1條前段，判決如主文。
本案經檢察官甲○到庭執行職務。
中　　華　　民　　國　　96　　年　　2 　　月　　6 　　日
            刑事第十一庭  審判長法　官  陳  朱  貴
                                法　官  胡  文  傑
                                法　官  郭  同  奇
上列正本證明與原本無異。
不得上訴。
                                書記官  康  孝  慈
中　　華　　民　　國　　96　　年　　2 　　月　　7 　　日
附錄論罪科刑法條
刑法第320條第1項
意圖為自己或第三人不法之所有，而竊取他人之動產者，為竊盜
罪，處5年以下有期徒刑、拘役或500元以下罰金。
